臺灣高等法院刑事裁定　　　　　　　　　 96年度抗字第618號
抗　告　人
即　被　告　乙○○
選任辯護人　杜英達律師
　　　　　　方文君律師
抗　告　人
即　被　告　甲○○
上列抗告人因違反貪污治罪條例案件，不服臺灣板橋地方法院95
年度囑重訴字第3號，中華民國96年5月31日延長羈押裁定，提起
抗告，本院裁定如下：
    主  文
抗告駁回。
    理  由
一、原裁定意旨略以：抗告人即被告乙○○、甲○○因違反貪污
    治罪條例第4條第1項第5款收受賭場賄賂及不正利益之犯行
    ，業據證人黃信達等10人證述在卷，且有相關通訊監察譯文
    及賭場帳冊資料可佐，經法院訊問後，認被告2人犯嫌重大
    ，而所涉者乃最輕本刑5年以上有期徒刑之重罪，且皆有偕
    同賭場人士多次宴飲、前往酒店，並由賭場人士黃信達買單
    之情，與賭場人士關係密切，再由證人黃信達證詞及監察譯
    文內容可知，本案行賄相關員警期間近2年，且屬集團性收
    賄之共犯結構，又被告乙○○、甲○○，分別經原審判決有
    期徒刑16年、12年，並褫奪公權及沒收追繳所得財物，認受
    此重刑，如不保全，實難期日後能自動到案接受執行，而有
    繼續羈押之必要，因而裁定自96年6月2日起延長羈押2月等
    語。
二、抗告意旨略以：
  (一)被告乙○○部分：本案既經原審法院就相關證人、證據密集
    審理調查，且已生相當心證並宣判，故本案已無非予羈押顯
    難進行審判之情。又證人黃信達前後所述有重大矛盾，而其
    他人證與通訊監察譯文、賭場帳冊資料，亦無法支持證人黃
    信達指訴之內容，無法證明被告乙○○涉案，原裁定卻引之
    為被告有罪嫌重大之理由，自有違誤。另無證據可資證明被
    告乙○○有潛逃、不到庭，或進而使本案無法執行之虞，原
    裁定如何依憑而認被告乙○○難期能自動到案接受執行？實
    則，恐難執行或為羈押考量之一，然仍應以發現真實、勿枉
    勿縱為出發點，衡以被告辯護權及基本人權為據，否則不啻
    認定遭起訴即等同犯罪確定。再縱認被告乙○○有刑事訴訟
    法第101條第1項之情形，然仍可採行具保、責付或限制住居
    之替代手段，更可附加同法第116條之2規定之事項，以為停
    止羈押之條件，果嗣有再予羈押之必要，仍可再命羈押，並
    不影響審判進行或將來執行，故原裁定延長羈押之裁定，顯
    有違誤云云。
  (二)被告甲○○部分：證人郭靜怡等9人所述證言均與被告甲○
    ○無關，而係針對同案被告乙○○、姚景林、李宜憲之人為
    之，而卷附通訊監察譯文，亦悉為同案被告等人涉案證據，
    原裁定將同案另3名被告不利之證據，援為被告甲○○羈押
    之依據，顯有未洽。至全案所有證據資料，僅同案被告黃信
    達1人偽稱被告甲○○涉嫌，而黃信達所述齟齬矛盾，顯為
    求卸責，並不足採。參酌證人曾美華即負責服務95年6月21
    日、29日黃信達包廂之酒店人員，亦證述斯時未見被告甲○
    ○之情，則本件並無具體事證可資證明被告甲○○犯案，即
    無後續判決確定執行問題，是並無非予羈押顯難進行執行情
    事。又證人均經法院訊問及本案證據業經調查完竣，已無勾
    串共犯或證人，及湮滅、偽造或變造證據之虞，自無羈押事
    由之存在云云。
三、經查：被告乙○○、甲○○經原審於96年5月31日為有罪判
    決後，案經上訴於本院，經本院於96年7月2日訊問後，以具
    有刑事訴訟法第101條第1項第3款事由及羈押之必要，予以
    羈押，有卷附押票可核，則羈押期間，以本院96年7月2日簽
    發押票之日起算，乃重新計算羈押期間，而與原審為之延長
    羈押裁定無涉，而被告2人現係因本院重新審酌後方另行羈
    押，則原審法院所為延長羈押之裁定，在本案移審於本院裁
    定羈押後，業已消滅，則被告二人針對原審延長羈押裁定提
    起抗告，已無實益。是本件抗告，並無理由，應予駁回。
據上論結，應依刑事訴訟法第412條，裁定如主文。
中　　華　　民　　國　　96　　年　　7 　　月　　9 　　日
　　　　　　　　　刑事第十九庭審判長法　官  尤豐彥
                              　　  法　官  宋  祺
　　　　　　　　　　　　　　　　    法　官  魏新國
以上正本證明與原本無異。
不得再抗告。
                                    書記官  陳玉珍
中　　華　　民　　國　　96　　年　　7 　　月　　9 　　日
